【裁判字號】    97,上訴,1440
【裁判日期】    971112
【裁判案由】    違反槍砲彈藥刀械管制條例
【裁判全文】
臺灣高等法院高雄分院刑事判決        97年度上訴字第1440號
上  訴  人
即  被  告  甲○○
上列上訴人因違反槍砲彈藥刀械管制條例案件，不服臺灣高雄地
方法院97年度訴字第1153號民國97年7 月30日第一審判決（起訴
案號：臺灣高雄地方法院檢察署97年度偵字第14623 號），提起
上訴，本院判決如下：
     主  文
上訴駁回。
     事  實
一、甲○○前因竊盜案件，經本院以86年度上易字第256 號判處
    有期徒刑1 年6 月確定；復另因竊盜案件，經臺灣高雄地方
    法院以89年度易字第5158號判處有期徒刑7 月確定，2 罪接
    續執行，於民國91年5 月9 日假釋出監，嗣因縮短刑期，於
    同年10月17日假釋期滿視為執行完畢。詎甲○○猶不知悔改
    ，明知具有殺傷力之子彈，係屬槍砲彈藥刀械管制條例列管
    之違禁物，未經許可，不得持有、寄藏，竟於民國94年11月
    底某日，在高雄縣鳳山市○○路某夜市處，受真實姓名年籍
    均不詳綽號「阿滿」之成年男子請託，代為保管具有殺傷力
    之9MM 制式子彈11顆，並將之藏置在高雄縣仁武鄉某工廠內
    ，復於97年5 月20日凌晨3 時許，攜帶上開子彈前往高雄市
    小港區○○路40巷11號，而於將前開子彈藏放於該址之戶外
    信箱時，為員警當場查獲，並扣得上開子彈11顆（經鑑驗試
    射3 顆，剩餘8 顆），及不具殺傷力之仿BERTTA型M9半自動
    製造之槍枝1 枝（含彈匣1 個，槍枝管制編號0000000000號
    ，此部分業經檢察官不另為不起訴處分），始悉上情。
二、案經高雄市政府警察局小港分局移送臺灣高雄地方法院檢察
    署檢察官偵查起訴。
     理  由
壹、證據能力方面：
    按傳聞法則之重要理論依據，在於傳聞證據未經當事人之反
    對詰問予以核實，乃予排斥，惟若當事人已放棄對原供述人
    之反對詰問權，於法院審判時表明同意該等傳聞證據可作為
    證據，基於證據資料愈豐富，愈有助於真實發現之理念，並
    貫徹刑事訴訟法修法加重當事人進行主義之精神，確認當事
    人對於證據能力有處分權之制度，傳聞證據經當事人同意作
    為證據，法院認為適當者，亦得為證據。本件檢察官、被告
    於本院準備程序時已表示對於全案卷證所存證據均同意有證
    據能力（見本院卷第26至27頁），本院復斟酌該等證據並非
    非法取得，亦無證明力明顯過低之情形，以之作為證據，應
    屬適當，是依刑事訴訟法第159 條之5 第1 項規定，應認該
    等證據均得採為證據。
貳、實體方面：
一、上揭事實，迭據被告甲○○於警詢、偵查、原審及本院審理
    時均坦承不諱；核與證人即查獲員警鄭財龍於偵查中證述情
    節（見偵卷第12頁），大致相符；並有高雄市政府警察局小
    港分局搜索扣押筆錄、扣押物品目錄表各1 份，及現場照片
    4 張在卷可稽（依次見警卷第6 至8 頁、第11頁、第15頁）
    。又扣案之子彈11顆，經送請內政部警政署刑事警察局鑑定
    結果，認送鑑子彈11顆之其中7 顆，認均係口徑9MM 制式子
    彈，採樣試射2 顆，可擊發，均具殺傷力；其餘4 顆，認均
    係口徑9MM 制式子彈，彈底具撞擊痕跡，採樣試射1 顆，認
    具殺傷力，亦有內政部警政署刑事警察局97年7 月1 日刑鑑
    字第0970080207號槍彈鑑定書1 份在卷可稽（見偵卷第24至
    27頁）。是被告上開任意性之自白，經查既與事實相符，自
    得採為論科之依據。綜上所述，本件事證已臻明確，被告寄
    藏子彈犯行堪以認定。
二、被告甲○○受其友人「阿滿」之託，代為寄藏子彈，核其所
    為，係犯槍砲彈藥刀械管制條例第12條第4 項之未經許可寄
    藏子彈罪。被告持有子彈行為，係其寄藏行為之當然結果，
    不另予論罪。又未經許可持有槍彈為繼續犯，於終止持有之
    前，犯罪行為仍在繼續實施之中，其間法律縱有變更，但其
    行為既繼續實施至新法施行以後，自無行為後法律變更，應
    為新舊法比較之問題，而應適用其行為終止時之現行刑法論
    處，最高法院89年度臺非字第186 號判決意旨可資參照，是
    以，本件被告雖自94年11月底某日，即受「阿滿」之託代為
    藏放前開子彈，然未經許可持有子彈之行為，既屬繼續犯，
    有如前述，則被告未經許可持有子彈之行為，應至97年5 月
    20日凌晨3 時許為警查獲時，犯行始為終止，是其所為，自
    應逕予適用其行為終止時之現行刑法論處，而無比較新舊法
    之問題，附此敘明。再繼續犯之一部行為，係在另一犯罪所
    處有期徒刑執行完畢5 年以內者，仍該當於累犯加重之要件
    ，最高法院86年度臺非字第217 號判決意旨亦明揭斯旨，本
    件被告前因竊盜案件，經本院以86年度上易字第256 號判處
    有期徒刑1 年6 月確定，復另因竊盜案件，經臺灣高雄地方
    法院以89年度易字第5158號判處有期徒刑7 月確定，2 罪接
    續執行，於91年5 月9 日假釋出監，嗣因縮短刑期，於同年
    10月17日假釋期滿視為執行完畢之情，有臺灣高等法院被告
    前案紀錄表在卷可稽，其受徒刑之執行完畢，5 年以內故意
    再犯有期徒刑以上之本罪，為累犯，應依法加重其刑。
三、原審認被告罪證明確，因而適用槍砲彈藥刀械管制條例第12
    條第4 項，刑法第11條前段、第47條第1 項、第42條第3 項
    、第38條第1 項第1 款等規定，並審酌被告明知非法寄藏子
    彈，對社會治安造成之隱藏危害甚大，為法律所嚴加取締，
    竟仍予以受寄代藏，其行為對社會安全威脅嚴重，且恣意破
    壞社會秩序，惡性非輕，量刑本應從重，惟考量被告雖寄藏
    上開制式子彈，但尚未持以實際從事不法活動，且犯後坦承
    犯行，態度尚佳等一切情狀，量處有期徒刑8 月，併科罰金
    新臺幣（下同）4 萬元，並諭知罰金部分如易服勞役，以2,
    000 元折算1 日之折算標準。復敘明扣案之9MM 制式子彈8
    顆，均具殺傷力，屬違禁物，應依刑法第38條第1 項第1 款
    之規定宣告沒收。至鑑驗試射之9MM 制式子彈3 顆，已經擊
    發而不具殺傷力，自失違禁物之性質；而扣案之仿BERTTA廠
    M9型半自動製造之槍枝，因扳機連動裝置損壞，無法供擊發
    子彈使用，認不具殺傷力，亦有前開內政部警政署刑事警察
    局97年7 月1 日刑鑑字第0970080207號槍彈鑑定書在卷可佐
    ，亦非違禁物，爰均不予宣告沒收。經核原判決認事用法，
    均無不合，量刑亦屬允當。被告上訴意旨指摘原判決量刑過
    重而有不當，為無理由，應予駁回。
據上論結，應依刑事訴訟法第368 條，判決如主文。
本案經檢察官張金塗到庭執行職務。
中    華    民    國    97    年    11    月    12    日
              刑事第一庭    審判長法  官  翁慶珍
                                  法  官  莊崑山
                                  法  官  徐美麗
以上正本證明與原本無異。
如不服本判決應於收受本判決後10日內向本院提出上訴書狀，其
未敘述上訴理由者，並得於提起上訴後10日內向本院補提理由書
狀（均須按他造當事人之人數附繕本）「切勿逕送上級法院」。
中    華    民    國    97    年    11    月    12    日
                                  書記官  賴梅琴
附錄本判決論罪科刑法條：
《槍砲彈藥刀械管制條例第12條》
未經許可，製造、販賣或運輸子彈者，處 1 年以上 7 年以下有
期徒刑，併科新臺幣 500 萬元以下罰金。
未經許可，轉讓、出租或出借子彈者，處 6 月以上 5 年以下有
期徒刑，併科新臺幣 300 萬元以下罰金。
意圖供自己或他人犯罪之用，而犯前二項之罪者，處3 年以上10
年以下有期徒刑，併科新臺幣700 萬元以下罰金。
未經許可，持有、寄藏或意圖販賣而陳列子彈者，處 5 年以下有
期徒刑，併科新臺幣 300 萬元以下罰金。
第 1 項至第 3 項之未遂犯罰之。


司法院資訊處製作；財團法人民間司法改革基金會備份。
